臺灣高等法院刑事判決
110年度侵上訴字第243號
上  訴  人  臺灣士林地方檢察署檢察官
上  訴  人  
即  被  告  蔡智丞



選任辯護人  楊忠憲律師
上列上訴人等因被告違反毒品危害防制條例等案件，不服臺灣士
林地方法院110年度侵重訴字第1號，中華民國110年10月21日第
一審判決（起訴案號：臺灣士林地方檢察署110年度偵字第6276
號），提起上訴，本院判決如下：
    主  文
上訴駁回。
    事  實
一、蔡智丞與代號AW000-A110046之成年女子（真實姓名年籍詳
    卷，下稱A女），前同為臺北市大安區某酒吧（下稱本案酒
    吧，實際名稱、地址詳卷）之員工。蔡智丞於民國110年2月
    7日上午9時30分許，在A女之Instagram社群軟體（下稱IG）
    帳號限時動態頁面上，見A女於前一日（即同年月6日）晚間
    發布希望有人得一同前往臺北市○○區○○路0段0號之臺北世界
    貿易中心展覽大樓（下稱臺北世貿一館）觀賞「2021臺北國
    際動漫節」展覽（下稱本案展覽）之動態，即心生淫念，明
    知四氫大麻酚（即大麻中主要精神活性物質）為毒品危害防
    制條例第2條第2項第2款之第二級毒品，未經許可，不得擅
    自使人施用，及自身罹患有疱疹、尖形濕疣（俗稱菜花）、
    肛門生殖器疣等性傳染病，未採取安全措施而貿然為性交，
    極有可能使性交對象遭感染疱疹、高危險性人類乳突病毒，
    竟仍基於以欺瞞方式使人施用第二級毒品及以藥劑違反A女
    意願而強制性交之直接故意，與縱使將上揭性傳染病傳染予
    A女亦不違反其本意之傷害間接故意，為下列行為：
  ㈠蔡智丞先於A女IG限時動態下方留言回覆願陪同A女前往觀賞
    本案展覽，而與A女相約於當日(即同年月7日)下午前往本案
    酒吧載送A女一同前往臺北世貿一館，並於下午2時35分許，
    駕駛車牌號碼000-0000號自用小客車（下稱本案自用小客車
    ），前往本案酒吧搭載A女，A女上車後，蔡智丞於駕車前往
    臺北世貿一館途中，蔡智丞即向A女佯稱：會不會餓？是否
    要吃之前於本案酒吧所提供A女之巧克力等語，待A女同意後
    ，即取出前向王之楷（王之楷所涉犯販賣第二級毒品大麻罪
    嫌，經檢察官另案偵辦）購買之含有第二級毒品四氫大麻酚
    成分之巧克力1顆，佯裝為一般巧克力，而以此欺瞞方式，
    使A女不疑有他，誤信蔡智丞交付之巧克力為一般巧克力，
    依蔡智丞指示食用半顆上開含有第二級毒品四氫大麻酚成分
    之巧克力，另外半顆則由蔡智丞吃下（蔡智丞施用第二級毒
    品罪嫌部分，另經檢察官偵辦）。A女於食用上開巧克力後
    ，因感覺含有煙草味，遂詢問蔡智丞為何如此，蔡智丞即答
    稱：為大麻口味的巧克力云云，使A女誤認該巧克力僅是大
    麻口味之一般巧克力，而未因此起疑，仍與蔡智丞一同前往
    臺北世貿一館。
  ㈡蔡智丞與A女於同日下午3時許進入臺北世貿一館觀賞本案展
    覽不久後，A女即因食用含第二級毒品四氫大麻酚成分之巧
    克力半顆，而感到失去意識、四肢無力、頭痛、視線晃動、
    心跳加快、呼吸困難等症狀，並向蔡智丞表示身體不適需要
    休息，蔡智丞將A女帶回本案自用小客車後，見A女癱軟於副
    駕駛座休息，即將A女載往臺北市○○區○○路00號之探索汽車
    旅館南港館（下稱探索旅館南港館）。
  ㈢蔡智丞於同日下午4時許駕駛本案自用小客車，搭載因食用含
    第二級毒品四氫大麻酚成分巧克力半顆而陷於無力抗拒狀態
    之A女，抵達探索旅館南港館201號房後，即先將A女放置於
    該房間床上，A女此時雖趁隙以手機向其男友（真實姓名詳
    卷，下稱B男），以LINE通訊軟體（下稱LINE），傳送「老
    公」、「就（「救」字之誤繕）我」、「拜託」、「Steven
    （即蔡智丞英文名字）」、「帶到」、「探索」等求救訊息
    ，並撥打LINE電話予B男，然B男因工作而未能即時閱讀上開
    訊息及接聽來電。嗣蔡智丞見A女已癱軟於床上而無力抗拒
    ，即不顧A女哭泣並數次表示「不要」、「不行」之明示意
    願，及自身罹患疱疹、尖形濕疣、肛門生殖器疣等性傳染病
    ，極有可能傳染他人，仍親吻A女嘴唇、耳朵、胸部，且在
    未戴保險套情況下，以將陰莖插入A女陰道之方式，對A女為
    強制性交行為1次。
  ㈣蔡智丞上開強制性交行為得逞後，於同日晚間7時11分駕駛本
    案自用小客車搭載A女離開探索旅館南港館，蔡智丞駕車途
    中因欲購買咖啡而下車時，A女即趁隙傳送LINE訊息及撥打
    電話向本案酒吧老闆（真實姓名詳卷，下稱C女）求救，表
    示遭蔡智丞性侵。嗣蔡智丞終於同日晚間11時17分許後某時
    ，駕駛本案自用小客車搭載A女抵達B男工作地點，將A女交
    予B男，A女與B男返家後，B男始自A女、C女電話過程中，完
    整知悉蔡智丞上開性侵經過，隨即於翌日（即110年2月8日
    ）凌晨陪同A女報警處理。A女並於110年2月8日上午因骨盆
    腔炎就醫，復於同年月18日因外陰部單純性疱疹就診，於同
    年3月4日診斷遭感染高危險性人類乳突病毒，而遭蔡智丞以
    上開性侵方式傳染外陰部單純性疱疹、高危險性人類乳突病
    毒而受有傷害。
二、案經A女訴由臺北市政府警察局南港分局報告臺灣士林地方
    檢察署檢察官偵查起訴。
    理  由
壹、程序部分：
一、依性侵害犯罪防治法第12條第2項之規定，司法機關所製作
    必須公示之文書，不得揭露被害人之姓名、出生年月日、住
    居所及其他足資識別被害人身分之資訊。本件屬性侵害犯罪
    防治法所稱之性侵害犯罪，因此，本件判決書關於告訴人A
    女、證人B男(即A女男友)、C女(即A女工作地點老闆)之姓名
    、本案酒吧地址、A女就診診所等足資識別A女身分之資訊，
    均予以隱匿，僅以代號稱之，合先敘明。
二、證據能力部分：
  ㈠關於被告於原審提出其與A女為性交行為之錄影光碟，有無證
    據能力：　　
　⒈按刑事訴訟法上「證據排除原則」，係指將具有證據價值或
    真實之證據，因取得程序違法，予以排除之法則。乃用以遏
    止違法偵查、嚇阻警察機關之不法，使人民免於遭受國家機
    關非法偵查之侵害、干預，防止政府濫權，藉以保障人民之
    基本權。而私人不法取證係基於私人之地位，侵害私權利，
    兩者有別，為發現真實，私人取證原則上無證據排除原則之
    適用。惟如私人故意對被告以不正方法如使用暴力、刑求等
    方式，而取得被告之自白（性質上屬被告審判外之自白），
    因違背任意性，且有虛偽高度可能性，依法自無證據能力(
    最高法院110年度台上字第4581號判決意旨參照)。再按刑事
    訴訟法與刑事實體法各有不同之功能，因私人違法錄音（影
    ）而受法益侵害之私人，已因刑事實體法之設而受有保護，
    不能謂法院仍須片面犧牲發見真實之功能，完全不能使用該
    錄音（影）內容作為證據，始已完全履行國家保護基本權之
    義務或不致成為私人違法取證之窩贓者。惟為避免法院因調
    查該證據結果，過度限制他人之隱私權或資訊隱私權，應視
    該證據內容是否屬於隱私權之核心領域、法院調查該證據之
    手段造成隱私權或資訊隱私權受侵害之程度，與所欲達成發
    見真實之公益目的，依適合性、必要性及相當性原則妥為權
    衡審查。如非隱私權核心領域內容，法院為達成發見真實之
    公益目的要求，自得使用最小侵害之法定調查方式（例如，
    以不公開審理方式勘驗，並禁止勘驗結果對外公開，或裁判
    書遮隱直接或間接足資識別權利人之相關個資或隱私內容）
    ，在待證事實之必要範圍內，限制私人之隱私權或資訊隱私
    權(最高法院108年度台上字第4094判決意旨參照)。
　⒉查被告於110年9月2日原審審判期日當庭提出其與A女發生性
    行為之錄影光碟，係被告未經A女同意，自行以手機偷拍，
    嗣儲存於雲端硬碟，再由其原審辯護人下載取得，該光碟內
    容係被告無故以錄影方式竊錄他人非公開活動與身體隱私部
    位之影片等情，業據被告原審辯護人陳明在卷(見原審卷二
    第82至84頁)，該項證據屬於被告私人違法取得之證據，且
    內容涉及A女隱私權之核心領域，殆無疑義。而被告原審辯
    護人提出該項證據時，檢察官及告訴代理人均表示該項證據
    係違法取得，不得作為證據之意見(見原審卷二第82、83頁)
    ，然經原審法院諭知休庭，請告訴代理人與告訴人溝通後再
    續行開庭，審判長詢問：「今日可否當庭勘驗被告庭呈的影
    片？」，告訴人則答稱：「告訴人表示可以」等語(見原審
    卷二第84頁)；檢察官亦答稱：「尊重告訴人、告訴代理人
    意見，同意勘驗」等語(見原審卷二第85頁)，可見前開錄影
    光碟雖係被告私人違法取得之證據，且事涉A女高度私密性
    之隱私權，惟經原審法院徵詢相關當事人之意見，A女本人
    表示同意對該項證據進行勘驗，檢察官亦表示尊重告訴人、
    同意勘驗之意見，原審法院始於不公開法庭中進行勘驗，並
    諭知證據庭後以證物袋彌封，不給閱，以依此以觀，當足以
    兼顧對A女隱私權之保護，而未為過度之侵害。再者，該光
    碟影片內容經原審勘驗之結果，畫面中可見兩人呈性交姿勢
    ，影片聲音可聽聞女聲稱「不要」之聲音，另一名男生則是
    說「等一下」，女性聲音「不要」、「不要」有類似哭泣之
    語調，影片結束前有哭泣之語調等情，A女亦當庭確認影片
    中的女生為其本人，有原審審判筆錄在卷可稽(見原審卷二
    第85、87頁)，參諸本件被告被訴涉犯以藥劑強制性交罪嫌
    ，為7年以上有期徒刑之重罪，所侵害之法益為被害人性自
    主權，被告於原審則辯稱與A女係「合意性交」，於本院又
    改稱係「乘機性交」，而前開影片之勘驗結果內容堪可為被
    告與A女之性交行為，究係為「合意性交」、「乘機性交」
    或「以藥劑強制性交」之判斷佐證之一，本院經權衡後，認
    為本案使用該項證據具備適合性、必要性及相當性，應具有
    證據能力。是蒞庭檢察官於本院審理時主張：編號1是偷拍
    光碟，是一審辯護人自行提出，同時是被告以不法手段取得
    ，完全無證據能力乙節，尚無可採。　
  ㈡按被告以外之人於審判外之陳述，雖不符刑事訴訟法第159條
    之1至第159條之4之規定，而經當事人於審判程序同意作為
    證據，法院審酌該言詞陳述或書面陳述作成時之情況，認為
    適當者，亦得為證據。又當事人、代理人或辯護人於法院調
    查證據時，知有第159條第1項不得為證據之情形，而未於言
    詞辯論終結前聲明異議者，視為有前項之同意，同法第159
    條之5亦有明定。查本件檢察官、上訴人即被告（下稱被告
    ）蔡智丞及辯護人就本判決下列所引被告以外之人於審判外
    陳述之證據能力均不予爭執，迄至言詞辯論終結，亦未對該
    等證據之證據能力聲明異議，本院審酌該些供述證據作成時
    ，核無違法取證或其他瑕疵，認為以之作為本案之證據屬適
    當，自有證據能力。其餘資以認定被告犯罪事實之非供述證
    據，均查無違反法定程序取得之情形，依刑事訴訟法第158
    條之4反面規定，亦具證據能力。
貳、實體部分：
一、認定事實所憑之證據及理由：　
    訊據被告固坦承於上揭時間、地點，將含有第二級毒品四氫
    大麻酚成分之巧克力半顆予A女食用，並於探索汽車旅館南
    港館201號房內，以將陰莖插入A女陰道內之方式，為性交行
    為1次，並進而傳染疱疹、高危險性人類乳突病毒予A女等事
    實，惟矢口否認有何以欺瞞方式使A女施用毒品、以藥劑對A
    女為強制性交等犯行，辯稱：我當天跟A女說我有含大麻成
    分的巧克力，問A女要不要吃，她有說好，一開始我沒有想
    要跟A女發生性行為，是我詢問A女要不要回家，她說她要休
    息，我以為A女是在暗示我，我心裡就產生跟A女發生性行為
    的念頭，我承認有乘機性交的行為，但我沒有以欺瞞的方式
    讓A女施用大麻巧克力，也沒有以藥劑對A女為強制性交，請
    求測謊證明我沒有欺瞞A女施用第二級毒品云云（見本院卷
    第144、145、193、199、200頁）。辯護人則為被告辯稱：
    被告並無欺瞞A女施用毒品，在A女食用巧克力前也充分說明
    巧克力的成分，此從A女於第一次、第二次警詢證述可知，
    被告僅能構成乘機性交罪，另請求對被告進行測謊云云（見
    本院卷第103至112、193、200頁）。經查：
  ㈠被告及A女於110年2月間均任職於本案酒吧，2人為同事關係
    ，A女於同年月6日以自己之IG帳號發布動態，詢問有無友人
    願一同觀賞本案展覽，被告見該IG動態後，即於翌日即同年
    月7日上午9時30分許，於該IG動態下方留言表示可與A女一
    同前往觀賞本案展覽，並於同日下午2時35分許，駕駛本案
    自用小客車至本案酒吧搭載A女後，與A女一同前往臺北世貿
    一館，並於駕車前往臺北世貿一館途中，將自王之楷處購入
    含有第二級毒品四氫大麻酚成分之巧克力半顆給予A女食用
    ，於抵達臺北世貿一館觀賞展覽不久後，再駕駛本案自用小
    客車搭載A女離開臺北世貿一館，於同日下午4時5分許抵達
    探索旅館南港館，並於探索旅館南港館201號房間內，以將
    陰莖插入A女陰道之方式，對A女為性交行為，嗣A女於同年
    月8日因骨盆腔炎、同年月18日因外陰部單純性疱疹至林ＯＯ
    婦產科診所就診，於同年3月4日檢查出遭高危險性人類乳突
    病毒感染等節，業經被告於原審及本院時坦承不諱（見聲羈
    卷第28至30頁，原審卷一第125、126頁，原審卷二第282至2
    84頁，本院卷第82、145、196頁），核與證人A女於偵訊及
    原審審理時之證述、證人王之楷於另案偵訊及羈押訊問時時
    證述內容均大致相符（見偵卷第359至373頁，原審卷一第37
    5至395頁，原審卷二第71至95頁，偵卷第414至421頁）。且
    證人王之楷住居所於同年4月13日因另案販賣毒品案件，經
    警方執行搜索結果，扣得巧克力共51顆，而上開巧克力經送
    鑑定後，驗出有第二級毒品四氫大麻酚成分，被告扣案手機
    內亦有其向證人王之楷購買上開含有第二級毒品四氫大麻酚
    成分巧克力之對話紀錄，有被告與王之楷LINE對話紀錄、扣
    案之巧克力照片、臺北市政府警察局南港分局搜索扣押筆錄
    、扣押物品目錄表、交通部民用航空局航空醫務中心110年4
    月19日航藥鑑字第1101646號函附卷可參（見偵卷第221至25
    5、259至262、425至429、432頁）。另A女於同年2月8日在
    臺北市立聯合醫院仁愛院區採集之尿液及外陰部、陰道深處
    採取之檢體，尿液中驗出大麻代謝物之成分，外陰部及陰道
    深處之檢體則以顯微鏡檢視均發現精子細胞，且與被告之DN
    A-STR型別相符等節，亦有性侵害案件藥物檢驗血、尿液檢
    體監管紀錄表、內政部警政署刑事警察局110年4月6日刑生
    字第1100015022號鑑定書、110年5月6日刑生字第110003411
    3號鑑定書、臺北榮民總醫院110年4月27日北總內字第11015
    00345號函所附該院臨床毒物與職業醫學科檢驗報告、疑似
    性侵害案件證物採集單在卷可查（見偵卷第51、52、301至3
    03、405至408、333至335頁，原審卷一第180頁）。A女上述
    就診經過、檢查結果，亦有林ＯＯ婦產科診所（下稱林ＯＯ診所
    ，實際名稱詳卷）110年5月12日診斷證明書、臺北市立聯合
    醫院（仁愛院區）110年5月14日診斷證明書、檢驗報告在卷
    可稽（見偵卷第459、461、463頁）。原審復當庭勘驗卷附
    探索旅館南港館監視器錄影光碟，勘驗結果為本案自用小客
    車於監視器畫面顯示時間110年2月7日下午4時5分時抵達該
    汽車旅館並進入旅館內車庫，於同日晚間7時11分時方離開
    該汽車旅館，有原審勘驗筆錄、勘驗畫面擷圖存卷可參（見
    原審卷一第251、252、281至288頁）。綜合上開證據，被告
    於上開時、地，將含有第二級毒品四氫大麻酚成分之巧克力
    半顆給予A女食用、嗣與A女為性交行為、A女於事後檢查出
    遭高危險性人類乳突病毒感染等事實，均堪認定。
　㈡本案所應審究者，乃被告有無以欺瞞方式使A女施用第二級毒
    品四氫大麻酚成分之巧克力半顆？被告與A女發生性交行為
    ，係以藥劑犯強制性交行為抑或是乘機性交？茲敘述如下：
     
　⒈證人A女於偵訊、原審時就本案案發過程之證述，基礎事實、
    時間脈絡均屬一致：
  ⑴證人A女於偵訊中證述：我在案發的110年2月7日前一天有發I
    G限時動態說想去本案展覽，被告在2月7日早上回覆我說可
    以陪我去，當時我跟被告是普通朋友關係，就答應跟被告一
    起去，被告大概在過了中午之後開車到本案酒吧載我，去本
    案展覽途中，被告有問我會不會餓，要不要吃東西，我說沒
    關係，被告就說要不要吃上次在本案酒吧曾給我吃過一樣口
    味的巧克力，我說好，被告就拿一個用錫箔紙包起來的巧克
    力給我吃，叫我吃半個就好，剩下半個他當場吃掉，我吃下
    巧克力時，感覺有很重的煙草味道，跟上次在本案酒吧被告
    請我吃的味道不同，之前吃的就是普通巧克力味道，我就問
    被告為何有這個煙草味，被告就說這是大麻的味道，我當時
    認為被告是說大麻口味的巧克力，因為被告並沒有說是加了
    大麻，我也不認為被告會給我吃毒品，本案之前我也從沒有
    吃過大麻或其他毒品，如果知道巧克力裡面有大麻成分我也
    絕對不會吃，後來吃完巧克力後，被告就先回他家換衣服，
    我坐在被告車上等被告，被告從家裡下來時，有拿1杯牛奶
    給我喝，牛奶沒有特別不一樣的味道，我路上就邊喝牛奶，
    到了本案展覽逛了大約10、20分鐘後，我突然就覺得失去意
    識1秒鐘，然後又回來，並感覺四肢無力、會喘、視線晃動
    、眉心不舒服，我跟被告說這個情況，被告說不要擔心，只
    是效果出來了，我當時回他「你在說三小」，被告就說等一
    下就好了，問我要不要坐一下或去哪裡休息，我說找地方坐
    就好，被告就帶我回本案自用小客車上，上車後我整個人就
    癱軟在椅子上，呼吸需要很大力，身體很不舒服，被告就說
    他要開車戴我去買甜點，我也沒有回應，後來他開到一個點
    後，問我要不要下車買甜點，我說我不要，他就問我要不要
    戴我回家還是怎樣，我說我晚上還要上班，上班地點離家太
    遠，之後他就想要親我，我就把頭低下來拒絕，叫他不要動
    我就好，之後被告就繼續開車，我也不知道發生何事，只知
    道被告突然講一句我們到了，說到探索旅館南港館，我又問
    他這是三小，被告就說我不是說要休息，我就說那為何要來
    這裡，他也沒有回答，就開進旅館，服務人員當時在門口問
    被告要2小時還是3小時，被告轉過頭來問我，我就對他說為
    什麼要問我這個東西，好像也有說看被告自己啊，我覺得莫
    名其妙，後來他就把我帶進旅館201號房，把我丟在房間床
    上，我就問被告我手機在哪裡，被告把手機丟給我後，當時
    我害怕被告對我怎麼樣，所以就立刻傳訊息跟打電話給B男
    ，因為我已經有一點看不清楚，感覺世界在晃，所以就2個
    字、2個字的傳，但因B男在上班，所以也沒有聯絡到，後來
    被告就過來開始親我，舔我胸部、親我嘴唇、耳朵，解開我
    的胸罩跟脫掉我的褲子、內褲，把生殖器放到我的陰道內，
    過程中我一直有跟他說不要、不行、我很痛，但被告回我說
    你不知道不要跟不行是不一樣的嗎，我想要抵抗也施不上力
    ，之後我再跟他說我很痛，他才停下來說休息一下，離開床
    鋪，我就在床上開始哭，過沒多久被告回來，說要繼續，我
    說我很痛，被告說可是他還沒有射，我就對被告說他是垃圾
    嗎，被告才說好啦，叫我休息，我當時還在哭泣，哭泣之後
    就睡著了，後來服務人員好像有打進來問要不要加時間，被
    告就分別加了2次半小時，服務人員打第3次電話來時被告才
    說不加了，然後扶我出去坐在車上，我當時還是一直暈，都
    沒有好，我跟被告說我要上班，被告應該就開車要載我去上
    班，途中被告有下去買咖啡跟食物，我就在這時候傳訊息給
    C女，說我被被告性侵害，C女問我怎麼會這樣，我就說我不
    知道，被告有給我吃東西，好像有給我吃大麻，C女就問我
    在哪裡，我說我不知道，還在被告車上，C女就問我為何不
    離開，說剛剛B男已經有問C女發生什麼事，C女說當時她跟B
    男說不知道，我說沒關係，請C女幫我跟B男說我沒有辦法傳
    訊息，還有我今天無法去上班了，被告上車後，B男也打給
    我，我就把電話接起來，說我肚子很痛、整個子宮都在痛，
    B男就問我被告在哪，我就把手機拿給被告，要被告自己跟B
    男解釋，我也不清楚B男說什麼，只聽到被告說他跟我去本
    案展覽、我身體不舒服、他帶我去休息等內容，B男可能是
    叫被告載我去B男上班地點，但被告沒有馬上載我去，是一
    直在繞，不知道去哪裡，當時我已經有種放棄人生的感覺，
    覺得有沒有離開都沒差了，只到最後被告才載我到B男公司
    ，到達時被告就先下車，跟B男說話，我以為B男會來開門，
    結果也沒有，後來被告才來說B男沒有生氣，我跟被告說三
    小，被告再問我現在要跟他走還是跟B男回去，我說這是什
    麼莫名其妙的問題，叫B男過來，被告才把B男叫過來，B男
    過來開車門後就瞪著我，我當時就在哭，問B男是不是不要
    我了，B男就說沒有啊，看我要跟被告走還是跟B男回去，我
    就說我他媽的跟被告回去幹嘛，B男才扶我下車，把我放在
    被告車上的東西接過來，騎機車載我回家，路上我都在哭，
    回家後我就躺在床上把棉被蓋起來哭，B男問我怎麼了，我
    就要跟B男說事發經過，B男覺得奇怪，C女怎麼跟他說沒什
    麼事，後來B男叫我打給C女，並開啟擴音，我再陳述一次案
    發經過，C女聽完後就叫B男立刻帶我報案，我後來才知道被
    告當時跟B男說我是自願跟他發生性行為，B男才會問我要跟
    誰走，我當時在警局製作筆錄時，因為警察比較著重在被性
    侵的過程，所以沒有特別問我吃到什麼，我也就帶過，事發
    後我去婦產科檢查，發現有長帶狀疱疹，也有做乳突病毒的
    篩檢，才驗到病毒等語明確，並於陳述遭被告性侵過程時，
    數度哭泣無法連續陳述等情，經原審勘驗證人A女110年5月1
    2日偵訊錄音錄影光碟確認無訛，有原審勘驗筆錄附卷可參
    （見原審卷一第375至395頁）。
  ⑵證人A女於原審審理時證述：我與被告是同事關係，110年2月
    7日前天晚上我有發IG動態問有沒有人可以陪我去看本案展
    覽，被告看到後在110年2月7日早上說可以陪我去，我下午
    看到訊息後跟被告說好，那我們一起去，被告就開車來本案
    酒吧接我，我上車後，被告說要先回家換衣服，所以我們就
    先開車去被告家樓下，被告上樓換衣服後，有拿1杯牛奶給
    我，再出發到本案展覽，從本案酒吧到本案展覽路程中，我
    不確定是在到被告家前或被告家後，被告有問我要不要吃東
    西，我說都不用，後來聊一聊，被告問我要不要吃巧克力，
    跟我說跟上次在本案酒吧給我吃的巧克力是一樣，我說好啊
    ，就吃了巧克力，我吃了之後發現煙草味很重，就問被告為
    何會這樣，被告才說是大麻的味道，但被告沒有說是裡面直
    接加了大麻或是其他成分，被告好像有跟我說吃了會HIGH，
    但我當時只覺得是大麻口味，並非有毒品成分，後來到了動
    漫展逛一逛，忘記多久時間，我突然失去意識又回來，並有
    心跳加速、呼吸急促的症狀，跟被告說這種情況後，被告說
    不用擔心，這是正常的，好像有說「藥效」還是「效果」出
    來了，但之前我在酒吧吃被告給我的巧克力，都沒有這種情
    況，也沒有這次的煙草味，我又跟被告說我真的站不住，眼
    前很晃，被告說要不要休息之類的，我說找個地方坐一下就
    好，被告就說不然回車上坐，就扶我去車上休息，後來被告
    開車離開本案展覽，好像有問我要不要回家，之後好像有先
    開車到一個地方停下來，問我要不要下來挑甜點，我那時已
    經沒有力氣，整個人癱在車上，所以跟被告說不要，被告也
    沒有下車，就繼續開車，一路開到探索旅館南港館，被告CH
    ECK IN時有問我要幾小時，我說為什麼要問我，好像有說你
    那麼有錢這句話，但因為當時我已經很混亂，也不記得到底
    講了什麼，也沒有想到要跟汽車旅館櫃臺的人說，只想趕快
    跟我男友求救，後來開到旅館車庫後，被告就扶我上樓梯，
    我當時已經講不清楚話了，進入旅館房間內，我就被被告丟
    到床上，當時我問被告我的手機呢，被告就把手機丟給我，
    我先按了LINE的通話打給B男，也傳了LINE訊息，因為我當
    時感到可能要幹嘛了，覺得有點害怕，等到我傳完訊息後，
    被告就過來靠近我，開始碰觸我身體其他部位，我就跟被告
    說不要、不想，但被告還是硬放進來，被告放進來後我還是
    有跟他說不要、我不行，也想要抵抗，但沒有力氣（哽咽、
    哭泣），被告還跟我說「妳好壞喔，妳知道不要跟不行是兩
    回事啊」，我不記得有沒有換姿勢，因為我當下已經完全四
    肢無力，只能躺在那邊給他，意識也不是很清晰，只知道很
    痛，我印象最深刻的是我有跟被告說很痛、很痛，然後被告
    才拿出來（深呼吸），之後我就哭（哽咽），我有確認被告
    有沒有射精，被告說沒有，因為他後面還說想要再進來一次
    ，我說可是我很痛，被告還說可是他還沒射，我就說被告沒
    射關我屁事，後來在探索旅館南港館待了大概3小時後離開
    ，當時我的意識還是不太清楚，還是覺得很無力，所以我不
    知道被告開到哪裡，好像有停在星巴克，我當時在車上也有
    跟C女求救，因為我還在車上，覺得我動彈不了，想要找人
    求救（哭泣），有跟C女說被告好像給我吃大麻，因為之前
    被告有說巧克力是大麻口味，後來我跟B男回到家後，B男問
    我怎麼了，我沒有直接回答，情緒很激動，剛好C女打過來
    ，B男就請我把手機開擴音，讓我跟C女再敘述一次，後來因
    為在這件事情後，身體有一些症狀，我有定期去婦產科回診
    ，醫生說抹片有發炎（哭泣），說這是不會根治的，所以要
    一直回去看診，擦了半年的藥沒有好轉（哽咽），醫生說乳
    突病毒是新檢查到的，可能是最近被傳染，疱疹則是要透過
    性行為才會得到，案發前我做檢查都沒有罹患疱疹跟乳突病
    毒，B男也沒有，我案發後也沒有再跟任何人為性行為，因
    為下面很痛，又長疱疹等語明確（見原審卷二第71至95頁）
    。
  ⑶依上開A女之證述內容，A女就本案被告以欺瞞方式使其施用
    含第二級毒品四氫大麻酚成分之巧克力半顆，及利用其食用
    巧克力後陷入無力反抗之狀態，為強制性交行為等事實及時
    間脈絡，即被告先回應A女IG動態後，駕駛自用小客車搭載A
    女前往本案展覽，並於前往本案展覽途中，佯稱為避免A女
    空腹，故給予A女食用前次於本案酒吧A女所食用之普通巧克
    力，使A女信以為真，而食用上開含第二級毒品成分之巧克
    力，並於A女因察覺味道有異而詢問被告時，仍謊稱只是大
    麻口味，而未坦承告以該巧克力內確實含有第二級毒品四氫
    大麻酚成分，直到A女於觀賞本案展覽期間因食用上開巧克
    力而陷於四肢無力、無法行走的狀態時，再駕駛本案自用小
    客車搭載A女前往探索旅館南港館，並於該旅館201號房間床
    上，不顧A女表示不要、不行、很痛等語，仍親吻A女身體、
    臉部，再以將陰莖插入A女陰道內之方式為性交行為等過程
    ，所為證詞具體、明確，前後互核並無重大出入，倘非親身
    經歷而印象深刻，實難猶為如此一致之具體證述。且自被告
    之供述及A女於偵查及原審之證述，可知A女與被告原為同事
    關係，並無任何嫌隙，A女自無以事涉名節之事，無端誣枉
    被告羅織入罪之理。再參酌A女於檢察官訊問及原審交互詰
    問過程中，每當提及遭被告強迫為性行為時有多次哭泣、情
    緒不穩之情形，特別是在偵訊或本院審理過程中，當A女陳
    述到被告不顧其表示不要、不行、很痛等語句，而仍強行將
    陰莖插入其陰道內，並向A女稱不要跟不行是不同意義等語
    ，及其因未射精而要求再次插入A女陰道時，均有情緒崩潰
    、深呼吸、哭泣無法陳述之情況，更足徵A女所呈現之身心
    狀態，與一般性侵受害者於陳述身體遭侵犯及無力反抗過程
    時情緒上排斥、激動之真摯反應相當，可見A女所指證各節
    ，確屬真實，堪以採信。至A女就案發後與B男返家時，係其
    主動聯繫C女或C女主動來電等細末情節之陳述雖有出入，然
    人類之記憶，常隨著時間之逝去而逐漸磨損，記憶之線索常
    會改變，且會因個人對事物之理解力、專注力、觀察力或個
    人之年齡、心智發展程度、精神狀態而有所差別，自難期待
    證人能將過往事物之原貌完整呈現，且A女遭被告以上述方
    式欺瞞施用毒品、性交得逞，身體仍因毒品影響而昏沉、無
    力，內心所受之衝擊及傷害定然甚鉅，面對如此不堪之被害
    情節與恐懼驚嚇，實難苛求其就該些不愉快之記憶加以牢記
    而毫無遺漏或因而有記憶誤植之情形，因此A女於偵審中縱
    就該等細枝末節或因囿於記憶能力或焦慮恐懼之心理狀能而
    略有些微混淆或差異，然尚無礙於A女整體證述被害情節之
    認定，爰予敘明。
　⒉另A女前揭遭被告以欺瞞方式施用毒品後強制性交之證述，尚
    有以下證據可資補強，堪信為真實：
  ⑴原審函詢衛生福利部食品藥物管理署關於食用第二級毒品大
    麻等物品之人體反應，該署函覆略以：依美國緝毒局網站毒
    品防制資訊，施用大麻後之作用有心跳加速、欣快感、情緒
    不安、食慾上升、判斷力及協調能力受影響，但具體生理及
    精神反應與施用劑量、施用頻率、個人體質及代謝情況等因
    素有關，依個案而異等節，有衛生福利部食品藥物管理署11
    0年7月7日FDA管字第1100021994號函附卷可參（見原審卷一
    第195頁），與證人A女上揭證述食用含第二級毒品四氫大麻
    酚成分之巧克力半顆後，感到心跳加快、呼吸急促、肢體無
    法正常作用之反應相近，足認A女所證稱因食用該巧克力而
    無力反抗被告等節，並非子虛。
  ⑵卷附B男手機內與A女LINE通話過程擷圖內（見偵卷第69頁）
    ，亦可見A女於110年2月7日下午4時30分許傳送「老公」、
    「就我」、「拜託」、「Steven」、「帶到」、「探索」等
    文字予B男，並有撥打LINE電話予B男，但B男並未接聽，直
    到同日晚間9時19分方回電A女等內容，證人B男審理時亦證
    稱：此段對話內容為我的手機內與A女對話內容，已完整提
    出法院等語（見原審卷二第100頁），足證上開擷圖確實為
    案發當時A女與B男之對話紀錄，並可佐證A女證述其案發前
    曾因恐懼將遭被告性侵，而先以LINE向B男求救但無人回應
    等情節為真，否則A女顯無故向其男友即B男求救之必要。
  ⑶原審當庭勘驗辯護人所提出其稱被告案發當時偷拍其與A女性
    交過程之「蔡智丞女上男下證據」影片光碟（被告此部分所
    涉犯刑法第315條之1第2款罪嫌，另經原審函請檢察官偵辦
    ）結果，該光碟內影片內容時長19秒，為兩人交疊之畫面，
    身穿米白色毛衣之人位於上方，趴在另一人身上，頭部遭頭
    髮完全遮蔽，臉部朝下，無法辨識臉部表情，另一人身穿深
    色上衣，在該米白色毛衣之人下方，臉部朝上，兩人呈性交
    姿勢，但無法辨別該身穿深色上衣之人之長相，亦無法確認
    究竟是否由何人出力或主動為性交行為，但影片聲音可聽聞
    女聲稱「不要」、「不要」之聲音，另一名男生則是說「等
    一下」，女性聲音「不要」、「不要」有類似哭泣之語調，
    影片結束前有哭泣之語調等情，有原審勘驗筆錄附卷可參（
    見原審卷二第85頁），A女亦證稱：我是該影片中上方的女
    子等語（見原審卷二第87頁），足可認定該影片確為本案被
    告與A女間性交過程之紀錄。而自上開勘驗結果可知，A女於
    與被告性交過程中，確實有哭泣表示「不要」、「不要」等
    語，而與A女前揭偵訊、原審時證述一致，顯見被告當時確
    實以違反A女意願之方法，不顧A女明示拒絕之意願及哭泣之
    情緒，對A女為強制性交行為無訛。
　⑷透過「被害人陳述」以外之證據，得證明被害人聲稱被害事
    件時之言行舉止、情緒表現、心理狀態或處理反應等情景者
    （間接事實），係獨立於（即不同於）被害陳述之證據方法
    暨資料，屬具補強證據適格之情況證據，可藉其與待證事實
    有蓋然性之常態關聯，資為被害人遭遇（直接事實）致生影
    響之推理素材，此並非傳聞自被害陳述之重複或累積，當容
    許由法院透過調查程序，勾稽被害陳述相互印證，進而產生
    事實認定之心證。又性侵害犯罪案件之被害人遭受性侵害後
    所呈現之激動反應或陳述，經依被害人身體及精神狀態、事
    件性質、事件與陳述時間之間隔等綜合研判後，如認屬自發
    性並無故為虛假，此客觀事實足援為被害人陳述之補強證據
    。查A女於本案案發後即將其遭被告欺瞞施用毒品、性侵之
    事情告知C女，並與B男一同報警等情，亦經：
  ①證人B男於偵訊時證稱：我與A女是男女朋友關係，與被告是
    之前在酒吧玩飛鏢時認識，在110年2月7日當天我人在上班
    ，下午A女有傳訊息跟我說她在動漫展，在下午4點半則傳老
    公」、「就我」、「拜託」、「Steven」、「帶到」、「探
    索」等文字等訊息給我，也有打電話給我，但我上班沒有看
    到，直到晚上9點多看到這些訊息，就馬上聯絡A女，問她發
    生什麼事情，她當時說她頭很暈、全身無力，並表示被告坐
    在她隔壁，我就請被告聽電話，問被告A女怎麼了，被告說A
    女去本案展覽後身體不舒服，電話中我知道被告及A女人在
    本案酒吧附近，就先請被告扶A女去本案酒吧2樓休息後，我
    再打給C女，問C女被告有無把A女帶回本案酒吧，C女說沒有
    ，我下班後就打第2通電話給A女，A女接通後說她人在被告
    家附近，我就跟A女說要我去接她，還是要被告送她到我上
    班地點，被告後來說要開車找來我，就載A女來我上班地點
    ，當時被告自己先下車，跟我說他載A女去本案展覽，有拿
    東西給A女吃，展覽逛一逛後，A女說身體不舒服，他就帶A
    女回車上休息，後來有開車去汽車旅館開房間，我當下就問
    被告有無跟A女發生性行為，被告說有，我當下不知道該怎
    麼辦，後來被告就回車上，輪我跟A女吵架，問A女要跟我回
    家還是繼續坐在車上，A女當時在哭，跟我說我問的這是什
    麼屁話，就下車跟我坐機車回家，整個過程中A女的情緒反
    應很大，一直在哭，問我會不會覺得她很髒，到家後我問她
    有沒有話要跟我說，她問我知道什麼，我要她先說，但她不
    講，剛好C女打電話給她，我就叫她跟C女說，並開啟擴音，
    我在旁邊聽，就聽到她跟C女說被被告帶到汽車旅館的過程
    ，說她有吃被告給的巧克力，後來身體很不舒服，遭被告帶
    到汽車旅館丟到床上，在身體沒有力氣、意識會突然斷片，
    沒有辦法反抗的情況下與被告發生性行為，跟C女講完電話
    後我跟A女就去報警，A女在跟我的同居處所時，情緒也很激
    動，一直要衝去洗澡，但因為要報警而沒有洗，A女又一直
    問我會不會覺得她很髒，會不會給大家添麻煩，對不起大家
    ，很想死之類的，我跟A女說不會、沒事等語（見偵卷第341
    至351頁）明確，並與其於原審審理時證稱：110年2月7日當
    天下午我人在上班，沒有辦法看手機，在當天晚上9點多我
    才看到A女傳給我的訊息及未接來電，我看到就馬上回電，
    電話中A女說她被帶到探索、身體不舒服、有發生事情等語
    ，我當時還不知道過程，只有問A女現在在哪，要不要先回
    公司比較安全，後來被告載A女到我上班地點樓下，被告先
    過來跟我講事情，說今天逛展覽時A女身體不舒服，他有載A
    女去汽車旅館，我就問被告有怎樣嗎，被告說有，我就問被
    告有沒有戴保險套，被告說沒有，我就問被告有爽嗎，因為
    我當時不知道A女是在不情願的情況下與被告發生性行為，
    只覺得心情很生氣，但又不能打被告，我的想法就是A女跟
    被告有開心就好了，不然我能怎麼辦，後來我就請被告去問
    A女要跟我回去還是請被告載A女回家，之後我才去被告車上
    找A女，A女當時癱軟在車上，沒有力氣，我就問A女到底要
    跟誰回家，口氣有差一點，到後面跟A女回家後，A女跟C女
    講電話時，我才聽到發生什麼事情，案發後我有去檢驗性疾
    病，醫生沒有說有驗出，A女在跟我交往過程中到這件事發
    生前，也沒有外陰部單純性疱疹、高危險性人類乳突病毒感
    染等症狀等語（見原審卷二第96至101頁），互核一致，並
    有上述其與A女間LINE對話紀錄擷圖內容可資佐證，可見證
    人B男陳述確屬真實可信。
  ②另證人C女於偵訊證稱：被告及A女都是我店內員工，A女待比
    較久，被告只來了1個月或是幾天，案發當天晚上8點多A女
    有傳LINE訊息給我，要我救她，我當下沒有接電話，後來我
    回撥，A女就在電話裡哭，一邊哭一邊講話，感覺已經哭了
    一段時間，講話不清楚，很像含著1個東西，我聽不太清楚A
    女說什麼，要A女慢慢說，A女就跟我說她遭被告硬上，然後
    頭很暈、全身沒有力氣，雖然沒有受傷，但下面很痛，我問
    A女人在哪裡，為何不找別人幫忙或回店裡，A女說她在被告
    車上，被告下車去買東西，我就叫A女趕快去找安全的地方
    ，A女說她現在頭很暈，怕昏倒在路上，我很擔心，想確認
    被告有沒有傷害A女，就叫A女要求被告載她回店裡或到其他
    安全的地方，並問A女要不要我打電話給被告，A女就說被告
    要上車上，把電話掛掉，我之後還有傳訊息給A女，想問A女
    是否已經回到店裡或其他安全的地方，但A女都沒有回，之
    後B男有聯絡我，問我可不可以看店內監視器，確認A女有沒
    有回來本案酒吧2樓，但我看監視器，2樓都沒有人，A女也
    沒有回本案酒吧，當下我不知道B男是否知道這件事，也不
    敢亂講，直到大約凌晨才跟A女聯絡上，先是B男說不知道發
    生什麼事情，要A女自己跟我說，A女就說當天事發經過，一
    面說一面哭，說她遭到被告硬上，被帶到探索旅館，被丟在
    床上硬上，我問A女為何會跟被告出去，A女說她跟被告去看
    動漫展，然後身體不舒服、頭暈，被告載A女去汽車旅館休
    息，我當下建議A女去報警，A女把電話拿給B男，我就要B男
    帶A女去報警，這件事發生後，被告就沒有出現在店裡，A女
    則還是有來上班，但有次被告的朋友有來，A女看到覺得很
    害怕，擔心被告後來也會到，我有叫A女不用擔心，我們不
    會讓被告進來等語（見偵卷第347至351頁），與其於原審審
    理時證述：110年2月7日晚上我在家裡，A女有打LINE電話給
    我，但我沒接到，我就回撥給A女，電話中A女一直哭、一直
    哽咽，感覺已經哭了一段時間了，因為她一直在哭，說話也
    含糊不清，我聽到的只有間斷性的東西，無法聽清楚A女有
    沒有說到「大麻」，但有聽到A女說她被被告硬上，並有說A
    女約被告去看本案展覽，所以跟被告出去，中間有吃巧克力
    ，一人吃一半，我就詢問A女有無被強迫、有無受傷或被威
    脅，A女說她沒有受傷，只是被硬上，下面很痛，我說那A女
    要不要去驗傷，A女說她有吃到巧克力很暈，我就問是不是
    巧克力有問題或A女吃錯東西，通完電話後，我傳訊息給A女
    問她情況、擔心她，她都沒有回覆，我很擔心，在凌晨又打
    給A女，當時好像不是A女接電話，是B男先接，跟我說A女要
    再說一遍當時的事情給我聽，才把電話給A女，A女才又陳述
    一遍當時的情況，事發之後A女因為還有排班，所以有把排
    好的班上完，因為被告之前都會跟一群朋友來，有次被告朋
    友來本案酒吧，A女看到就有點害怕，黏在我旁邊，我就跟A
    女說「沒有關係，妳不想看到他，我不會讓他進來」，之後
    A女排好的班上完後就休息到110年8月才開始回來工作，而
    且只有兼職，有時候在本案酒吧看到A女，A女都會安安靜靜
    的坐在角落，偵查卷第79、81頁的LINE對話擷圖就是我跟A
    女的對話，沒有任何修改、刪除或收回對話等語（見原審卷
    二第102至108頁），經核前後一致。卷附A女與C女之LINE對
    話紀錄擷圖亦可見A女於案發當日晚間8時13分許傳送「eC（
    即C女英文名字）救我」之訊息，並撥打電話予C女，但C女
    並未接聽，直到同日晚間8時21分許方回撥電話予A女，於通
    話後C女再陸續於同日晚間8時21分至晚間9時55分許傳送「
    你要不要先去驗傷」、「化驗是否被下藥了」、「讓他先帶
    你到店裏或者安全的地方」、「你還好嗎」、「擔心你，給
    我個回復」、「在嗎」、「B男也在找妳了」、「我都沒說
    」、「我只是說我也聯絡不到你」等訊息予A女，A女至同日
    晚間9時55分方回傳「跟他說」、「Steven（即被告英文名
    字）在我不好跟他講我發生什麼」、「我有說他帶我去探索
    」、「我好像在店附近」，C女再於同日晚間10時22分至23
    分回傳「...那B男就是知道了」、「你快去店裏吧，人多比
    較安全」等訊息，並於同日晚間11時55分許傳送「A女你今
    天會到店裏嗎」，但A女均無回應，故C女於翌日即110年2月
    8日凌晨0時54分許撥打電話予A女等聯絡過程，而與證人C女
    前揭證述內容相符，亦足證C女上揭證述確與事實相符。
  ③依證人B男、C女之證述內容，其等雖均未在被告對A女以欺瞞
    方式施用毒品及強制性交行為時當場見聞，然從其等證述可
    知，A女於離開案發地點後即立刻向C女吐訴其遭遇，向C女
    提及其遭被告性侵時之情緒、表達能力均異於平常，不斷哭
    泣，但仍未直接跟B男講述其遭性侵經過，直至B男事後追問
    ，A女方以向C女陳述，B男在旁聽聞之方式告知B男此事，此
    與一般性侵受害者於陳述身體遭侵犯過程時情緒極端不穩、
    激動落淚，感到恐懼、羞恥、厭惡、痛苦、悲傷，又因恐懼
    向其伴侶陳述此事，將遭致伴侶厭惡、分手而無法啟齒等心
    理、生理之真摯反應相當，證人B男、C女見聞、對話及觀察
    所見，既係其等親身經歷與見聞之事，要非傳聞，當足以佐
    證、補強A女關於遭被告以藥劑強制性交之證述內容真實性
    ，益彰證明A女前開指述確實可信。
　⑸性侵害之案件，為佐證被害人證詞之有效性或憑信性，兼負
    協助偵、審機關發見真實之義務與功能，社工或輔導人員就
    其所介入輔導個案經過之直接觀察及以個人實際經驗為基礎
    所為之書面或言詞陳述，屬於見聞經過之證人性質，而醫療
    或心理衛生人員針對被害人於治療過程中所產生之與待證事
    實相關之反應或身心狀況(如有無罹患創傷後壓力症候群或
    相關精神、心理疾病)所提出之意見，或以其經驗及訓練就
    通案之背景資訊陳述專業意見，以供法院參佐，此均與被害
    人陳述不具同一性之獨立法定證據方法，得資為判斷被害人
    陳述憑信性之補強證據。又創傷後壓力症候群（Post-traum
    atic stress disorder，簡稱PTSD）係患者經歷一定原因的
    損害性作用下，出現嚴重、持續或有時延遲發生的壓力疾患
    。因此必須有創傷事件發生，始有討論患者有無罹患此病之
    價值，該創傷事件即為疾病定義中之一定原因。而創傷後壓
    力疾患之症狀表徵不單隨著時間進行而產生浮動狀態，患者
    之年齡因素、表達方式及認知能力，也會影響此疾病之判斷
    。性侵害被害人除創傷後壓力症候群外，亦常見與其共病或
    單獨存在之精神疾病包括憂鬱症、恐慌症、失眠等。被害人
    於審判前或審判中之各種反應，既均係協助法院判斷被害人
    證述可信度之指標，則藉由被害人有否創傷後壓力症候群或
    相關症狀之辨識，說明被害人事件後之狀態，自可為法院綜
    合判斷被害人證述之實質證據憑信性之參考。本案案發後，
    A女於110年3月18日至同年8月25日，於中崙諮商中心進行心
    理諮商，至今共12次，每次1小時，臨床心理師諮商評估結
    果認為A女仍有莫名疲累、睡前持續哭泣、睡眠時數增長、
    噩夢不斷、胸悶、體重下降，情緒上感覺麻木疏離、每天均
    想哭泣，對事件相關畫面仍會時常回想，並感覺自己骯髒、
    會遭B男拋棄，行為上極度需人陪伴，至有熟識朋友的地方
    比較安心但又不想講話、發呆等身心症狀，可見A女承受極
    大的精神痛苦及壓力，無法排除創傷壓力症候群及重鬱症的
    診斷，建議要持續諮商1年以上，以減少創傷壓力症候群長
    期化的可能，有中崙諮商中心臨床心理師郭若蘭所出具之心
    理評估證明附卷可參（見原審卷二第123至127頁）。又此心
    理評估證明為該臨床心理師參與A女心理輔導諮商過程中，
    對A女心理狀況直接觀察及個人實際經驗為基礎，依其專業
    判斷所出具A女遭性侵害後出現創傷後壓力症候群之評估意
    見，且亦與上開B男、C女所陳述A女案發後迄今於家中、職
    場之狀況一致，自屬可採，得資為判斷A女陳述憑信性之補
    強證據。而自上開心理諮商證明，可見A女歷經本件性侵害
    事件後，身心長期處於無力、麻木疏離、自我厭惡等創傷反
    應，自足佐證A女前揭證述情節，確有其事。
  ⑹綜上所述，A女對其於案發時、地如何遭被告以欺瞞方式使其
    施用含第二級毒品四氫大麻酚之巧克力後強制性交之事實，
    迭於偵查及原審時均證述明確，並有前揭衛生福利部食品藥
    物管理署函文、於案發過程中向B男之LINE求救訊息擷圖附
    卷可參，並經原審勘驗上開被告偷拍影片光碟確認無訛，且
    A女案發後之反應、身心狀況亦據B男、C女證述明確，另有
    前揭心理評估證明、A女與C女LINE對話擷圖在卷可查，堪認
    A女證述內容，確屬實在。是A女既因信賴被告佯稱其所提供
    實含有第二級毒品四氫大麻酚成分之巧克力為普通巧克力，
    方進而施用該含第二級毒品四氫大麻酚成分之巧克力半顆，
    並於尚有意識之情況下，對於被告親吻其胸部、嘴唇、耳朵
    及以陰莖插入其陰道之行為，明確表達拒絕之意，僅係因施
    用該含第二級毒品四氫大麻酚成分之巧克力半顆，致陷於無
    力抵抗，而任由被告為上開行為，核被告上開所為，自屬以
    欺瞞方法使人施用第二級毒品四氫大麻酚與以藥劑違反告訴
    人意願而為強制性交，並無疑義。　
　㈢被告之辯解及辯護意旨不可採之理由：
  ⒈被告雖辯稱：我有告訴A女巧克力含有大麻成分，問她要不要
    吃，她說好，我沒有欺瞞A女施用二級毒品云云；辯護人亦
    為被告辯護稱：A女於110年2月8日警詢時曾證稱被告當時有
    跟其說明巧克力之成分，於110年4月12日警詢時亦曾向警員
    證述於第一次製作警詢筆錄後，警員有與其電話聯繫，當時
    A女有向警員承認被告有告知毒品效果，可知被告於案發當
    時當時確實有告知A女給予其食用之巧克力含有第二級毒品
    四氫大麻酚成分，且A女於電話中亦告知C女其可能是因食用
    大麻而神智不清，若非被告主動告知，A女應不可能於電話
    中為如此陳述云云，而以此彈劾A女上開證述之憑信性。然
    經原審分別勘驗A女於110年2月8日、同年4月12日警詢時錄
    音錄影光碟結果，A女於110年2月8日警詢係稱：「他問我要
    不要吃東西？我說不用，但是我是還沒有吃東西，就是整天
    還沒吃東西，要不然我有巧克力，你要不要吃，我就說好，
    因為他上次在酒吧也有給我吃過一樣的巧克力，那時候沒有
    發生什麼事情，所以我這次也吃，但是這次吃了之後就很暈
    」、「他有跟我說巧克力裡有什麼成分，確認我要不要吃，
    我說好，我吃」、「因為我有想說為什麼又要吃巧克力」等
    語，於110年4月12日警詢時則稱：「(那所以他實際上並沒
    有解釋巧克力成分？)他沒有特別去解釋」、「因為我後面
    吃，就覺得有一點菸草的味道，那我之前吃沒有特別的感覺
    ，這次吃就覺得草味很重，就很像抽菸的味道，我這次吃了
    就覺得味道很奇怪，然後就稍微問一下為什麼味道那麼重？
    然後他就說大麻口味的巧克力，他有講到大麻兩個字，可是
    我以為就是像草莓巧克力」、「我以為只是口味，因為沒有
    吃到什麼東西，我就是吃到味道，因為也已經吃下去了，也
    不好再吐出來還是怎麼樣，就是只吃一點點」、「（因為之
    前我電話聯繫妳時，妳說他有說過這個巧克力吃了之後會很
    嗨。他當下的情況到底是怎麼樣？）他是說心情會很嗨，可
    是也沒有說，不是講吃了這個就會嗨」、「（他就只說會嗨
    ？）對，只說等一下會很嗨這樣子，不是說吃了這個就會很
    嗨喔！等一下會很嗨這樣子」、「（妳的意思是說妳吃完之
    後？）嗯可是也沒有很當下，就是再隔」、「（妳的意思是
    說，妳吃完之後然後又在聊天的過程之中，到快到目的地的
    時候，突然跟妳說等一下會很嗨這樣子？）嗯」等語，有原
    審勘驗筆錄在卷可查（見原審卷一第262、367至370頁），
    自A女上開110年2月8日陳述之前後脈絡可知，A女所稱被告
    有說明巧克力成分，應係指此次給予A女食用之巧克力，內
    容與上次於本案酒吧內予A女食用之巧克力相同，而非解釋
    巧克力內含有第二級毒品四氫大麻酚成分，否則A女當時係
    與被告相約前往觀賞本案展覽，豈可能於尚未觀賞前，在認
    識僅不到半年之第三人即被告面前，食用可能使自身肢體陷
    入無力、意識陷入昏沉之違禁物品即含有第二級毒品四氫大
    麻酚成分之巧克力。至110年4月12日警詢時，A女則根本未
    如辯護人所稱證述其於電話中向警員表示被告有解釋巧克力
    成分，且被告係在A女食用該巧克力「後」，察覺味道有異
    加以詢問時，始向佯稱為「大麻口味巧克力」以安撫A女之
    疑心，並非在交付該巧克力之時即向A女表示該巧克力含有
    「大麻」成分。又A女前揭證述亦已清楚說明其與C女電話聯
    絡時，向C女表示被告可能使其食用大麻之原因為被告事後
    告知該巧克力為大麻口味，並無辯護人所稱被告事前已告知
    巧克力內成分之情事。從而，被告及其辯護人所稱被告事前
    已告知A女巧克力內成分云云，難認可採。
　⒉被告雖又辯稱：我一開始沒有想要跟A女發生性行為，是我詢
    問A女要不要回家，她說不要，說要休息，我以為她在暗示
    我，心裡產生想跟A女發生性行為的念頭，A女當時意識狀況
    或許沒有我以為的那麼清楚，我願意承認乘機性交云云。然
    依A女於偵查中證稱：到了本案展覽走大約10、20分鐘後，
    我一瞬間失去意識，後來意識又恢復，感覺失去1秒鐘的意
    識，並感覺四肢無力、會喘、視線晃動、暈暈的、兩眉中間
    不舒服，我跟被告說這個情況，被告說不要擔心，只是效果
    出來了，我當時回他「你在說三小」，被告就說等一下就好
    了，問我要不要坐一下或去哪裡休息，我說找地方坐就好，
    被告就帶我回本案自用小客車上，上車後我整個人就癱軟在
    椅子上，呼吸需要很大力，身體很不舒服，被告就說他要開
    車戴我去買甜點，我沒有講話，後來他開到一個點後，問我
    要不要下車買甜點，我說我不要，他就問我要不要戴我回家
    還是怎樣，我說我晚上還要上班，上班地點離家太遠，後來
    我繼續坐在車上躺，後來感覺他想碰我，他問我希望他怎麼
    幫我，我說你不要動我就好了，他有想讓我的頭靠近他一點
    ，摸我頭髮，想要親我，我就把頭低下來叫他走開，後來他
    繼續開車，我也不知道發生何事，只知道被告突然講一句我
    們到了，說到探索旅館南港館等語(見偵卷第363頁)，可知A
    女當時是因晚間尚有工作，而住家離本案酒吧有一定距離，
    而向被告表示先不用載她回家，只要不要動她就好，並非贊
    同、要求被告載送其前往汽車旅館，更難認為有何關於性暗
    示之陳述，被告以此辯稱誤認A女有與其性交之意，顯屬無
    據。再由被告於本案與A女碰面之際，刻意攜帶大麻巧克力
    讓A女食用，經A女表示身體出現異狀時，猶向A女表示不用
    擔心、效果出來了等語，顯見被告明知初次食用大麻巧克力
    將會對人體產生何種反應，嗣A女身體癱軟躺於車上時，被
    告即開始對A女上下其手、試圖親吻A女，再於A女無力回話
    時，驅車前往汽車旅館，依被告前後舉措以觀，自堪認定被
    告與A女相約見面之時，即計畫讓A女於無防備之情形下食用
    大麻巧克力，使A女出現服用大麻之身體反應，並以此方式
    對A女為性交行為，被告於本院辯稱：一開始沒有要跟A女發
    生性行為的意思，其只是乘機性交云云，僅為事後卸責之詞
    ，殊無可採。　　
　㈣至被告及辯護人固請求對被告進行測謊，以證明被告交付毒
    品時並無欺瞞告訴人云云，惟按測謊鑑定之受測對象為人，
    其生理、心理及情緒等狀態在不同時間即不可能完全相同，
    此與指紋比對、毒品鑑驗等科學鑑識技術，可藉由一再檢驗
    而獲得相同結果之「再現性」，而可作為審判上之證據者不
    同，故迄今仍難單藉測謊即可獲得待證事實之確信，縱可作
    為偵查之手段，以排除或指出偵查之方向，然在審判上，尚
    無法作為認定有無犯罪事實之基礎（最高法院107年度台上
    字第1667號判決參照），測謊鑑定意見應僅供判斷供述證據
    證明力之參酌，並非法定必要調查之證據與應踐行之程序，
    且測謊結果未具有完全準確性，更不得作為法院判斷之唯一
    依據。而本院綜觀卷內證據，已足認定被告確有以欺瞞方式
    使告訴人施用第二級毒品之犯行，業如前述，此部分事實已
    臻明確，被告及辯護人聲請對被告實施測謊鑑定，核無調查
    之必要，併此敘明。　
　㈤綜上所述，本案事證明確，被告前揭所辯僅係飾卸推諉之詞
    ，不足採信，其犯行洵堪認定，應依法論科。　　　　
二、論罪：
  ㈠新舊法比較：
　　按刑法第222條第1項於被告行為後之110年6月9日修正公布
    ，於同年月11日生效，修正前條文為：「犯前條之罪而有下
    列情形之一者，處七年以上有期徒刑：一、二人以上共同犯
    之。二、對未滿十四歲之男女犯之。三、對精神、身體障礙
    或其他心智缺陷之人犯之。四、以藥劑犯之。五、對被害人
    施以凌虐。六、利用駕駛供公眾或不特定人運輸之交通工具
    之機會犯之。七、侵入住宅或有人居住之建築物、船艦或隱
    匿其內犯之。八、攜帶兇器犯之。」修正後則除文字更動外
    ，尚增訂第9款「九、對被害人為照相、錄音、錄影或散布
    、播送該影像、聲音、電磁紀錄。」之加重事由。被告本案
    除以藥劑對A女為強制性交外，尚於強制性交過程中拍攝A女
    遭侵害之過程，如依修正後刑法第222條第1項第9款規定，
    亦構成該款之加重事由。從而，被告行為後之新法並未較有
    利於被告，依刑法第2條第1項前段規定，應適用被告行為時
    即修正前刑法第222條第1項規定論處，合先敘明。
  ㈡核被告所為，係犯毒品危害防制條例第6條第2項以欺瞞方法
    使人施用第二級毒品罪，及修正前刑法第222條第1項第4款
    以藥劑違反他人意願而為強制性交罪，與刑法第277條第1項
    傷害罪。
  ㈢被告以欺瞞方式使A女施用含第二級毒品四氫大麻酚之巧克力
    半顆前之持有含第二級毒品四氫大麻酚之巧克力之低度行為
    ，為使人施用之高度行為所吸收，不另論罪。又被告基於強
    制性交犯意，於性交前強行親吻A女耳朵、嘴唇、胸部之猥
    褻行為，係本於同一強制性交目的所為，其猥褻之低度行為
    ，亦應為強制性交之高度行為所吸收，不另論罪。
  ㈣被告以欺瞞方法使A女施用含第二級毒品四氫大麻酚之巧克力
    半顆，致A女因此陷於無抗拒能力之狀態後為強制性交，並
    以強制性交行為使A女罹患外陰部單純性疱疹、高危險性人
    類乳突病毒，為因果歷程未中斷之一行為，係以一行為觸犯
    以欺瞞方法使人施用第二級毒品及以藥劑違反他人意願而為
    強制性交與傷害等3罪，為想像競合犯，應依刑法第55條之
    規定，從一重論以欺瞞方法使人施用第二級毒品罪。
三、駁回上訴之理由：　　　
  ㈠原審經審理結果，認被告罪證明確，因而適用毒品危害防制
    條例第6條第2項，修正前刑法第222條第1項第4款，刑法第2
    條第1項前段、第11條前段、第277條第1項、第55條等規定
    ，並以行為人之責任為基礎，說明審酌被告與A女原為同事
    及友人之關係，被告竟因無法控制自身之情慾，對A女為上
    開犯罪行為，行為應嚴予非難。並考量被告上揭所採取之欺
    瞞方式為利用A女信賴而與其一同出遊之機會，向A女謊稱其
    所提供實含有第二級毒品四氫大麻酚成分之巧克力為普通巧
    克力，使當日未進食之A女不疑有他，逕依其指示，食用半
    顆巧克力，及被告加重強制性交行為除上開構成加重要件之
    使用藥劑外，在性交過程中並未戴保險套且不顧A女表示疼
    痛，復係以性交方式傳染疾病而傷害A女之犯罪所用手段，
    暨衡量該含毒品成分之巧克力半顆對A女當時身體、精神帶
    來之影響，及A女遭被告強制性交後患有創傷後壓力症候群
    ，迄今至少仍須1年以上的心理諮商治療，有前揭A女於原審
    中提出之心理評估證明、C女於原審中所為證述可資佐證，
    與A女身為正值青春年華之年輕女性，竟因被告本次犯罪而
    患有無法完全根治之性傳染病，對A女之身體、精神、心理
    均造成難以抹滅的巨大影響，被告犯罪所生之損害實為重大
    。再考量被告前曾因持有第二級毒品案件經法院判處拘役刑
    （未構成累犯），與辯護人以書狀所表示被告前有從事義工
    、捐血、捐款，並願意捐贈器官等關於被告素行狀況意見（
    見原審卷二第304至307頁）。復參以被告犯後否認犯行，且
    尚未與A女達成和解之犯後態度，兼衡被告於審理時所自承
    之家庭生活狀況、智識程度（見原審卷二第289頁）等一切
    情狀，再參考告訴代理人於量刑辯論前所表示：被告毫無悔
    改之心，不顧被害人安危，使被害人染病，至今仍須用藥、
    手術，請從重量刑之意見，與公訴意旨依偵查中之量刑資料
    ，請求從重量處有期徒刑9年之量刑意見，量處有期徒刑9年
    6月。經核原審判決之認事用法，洵無違誤，量刑亦稱妥適
    。
  ㈡檢察官循告訴人狀請上訴意旨略以：被告行為可惡至極，應
    從重量刑，原判決量刑實屬過輕，請求撤銷改判等語。被告
    上訴原否認有使被害人染病之傷害犯行(見本院卷第66頁)，
    惟於本院準備程序中已就此部分為認罪答辯(見本院卷第144
    頁)，被告另上訴主張：被告交付毒品時並未欺瞞A女，且被
    告所為僅係乘機性交，原審量刑過重，請求從輕量刑云云。
  ㈢按量刑輕重，係屬事實審法院得依職權自由裁量之事項，苟
    已斟酌刑法第57條各款所列情狀而未逾越法定刑度，不得遽
    指為違法；刑罰之量定，固屬法院自由裁量之職權行使，但
    仍應審酌刑法第57條所列各款事由及一切情狀，為酌量輕重
    之標準，並非漫無限制。在同一犯罪事實與情節，如別無其
    他加重或減輕之原因，下級審法院量定之刑，亦無過重或失
    輕之不當情形，則上級審法院對下級審法院之職權行使，原
    則上應予尊重（最高法院72年台上字第6696號判例、85年台
    上字第2446號判決要旨參照）。查本件原審量刑時，已以行
    為人責任為基礎，就刑法第57條所定各款科刑輕重應審酌之
    事項，於法定刑度範圍內，詳予考量審酌而為刑之量定，並
    已就檢察官上訴書所指摘之內容即被告之犯後態度、造成被
    害人之傷害及犯罪所生損害等斟酌在內，復參酌檢察官請求
    從重量處有期徒刑9年之意見(見起訴書第17頁)，並未逾越
    公平正義之精神，亦無濫用裁量職權情事，自與罪刑相當原
    則無悖，核無不合，難認原判決量刑有何過輕或過重之不當
    ，是檢察官上訴指摘原審量刑過輕，及被告上訴主張原審量
    刑過重，均屬無據。又被告上訴意旨仍執前詞否認有以欺瞞
    方式使A女施用第二級毒品，並辯稱其所為僅係乘機性交云
    云，惟其所辯，顯係事後圖卸刑責之詞，難認可採，業經本
    院指駁說明如上。從而，本件檢察官及被告之上訴，均無理
    由，應予駁回。　　
據上論斷，應依刑事訴訟法第368條，判決如主文。　
本案經檢察官林彥均提起公訴，檢察官林聰良提起上訴，檢察官
呂光華到庭執行職務。
中　　華　　民　　國　　111 　年　　3 　　月　　17　　日
                  刑事第一庭  審判長法　官  周煙平
                                    法　官  吳炳桂
                                    法　官  連育群
以上正本證明與原本無異。
如不服本判決，應於收受送達後20日內向本院提出上訴書狀，其
未敘述上訴之理由者並得於提起上訴後20日內向本院補提理由書
（均須按他造當事人之人數附繕本）「切勿逕送上級法院」。
                                    書記官  廖紫喬
中　　華　　民　　國　　111 　年　　3 　　月　　17　　日
附錄：本案論罪科刑法條全文
毒品危害防制條例第6條：
以強暴、脅迫、欺瞞或其他非法之方法使人施用第一級毒品者，
處死刑、無期徒刑或10年以上有期徒刑；處無期徒刑或10年以上
有期徒刑者，得併科新臺幣1千萬元以下罰金。
以前項方法使人施用第二級毒品者，處無期徒刑或7年以上有期
徒刑，得併科新臺幣7百萬元以下罰金。
以第1項方法使人施用第三級毒品者，處5年以上有期徒刑，得併
科新臺幣5百萬元以下罰金。
以第1項方法使人施用第四級毒品者，處3年以上10年以下有期徒
刑，得併科新臺幣3百萬元以下罰金。
前四項之未遂犯罰之。 
修正前中華民國刑法第222條：
犯前條之罪而有下列情形之一者，處7年以上有期徒刑：
一、二人以上共同犯之者。
二、對未滿十四歲之男女犯之者。
三、對精神、身體障礙或其他心智缺陷之人犯之者。
四、以藥劑犯之者。
五、對被害人施以凌虐者。
六、利用駕駛供公眾或不特定人運輸之交通工具之機會犯之者。
七、侵入住宅或有人居住之建築物、船艦或隱匿其內犯之者。
八、攜帶兇器犯之者。
前項之未遂犯罰之。 
中華民國刑法第277條：
傷害人之身體或健康者，處5年以下有期徒刑、拘役或50萬元以
下罰金。
犯前項之罪，因而致人於死者，處無期徒刑或7年以上有期徒刑
；致重傷者，處3年以上10年以下有期徒刑。